Inventaris van het archief van het Ministerie van Verkeer en Waterstaat: Bureau Coördinatie Kernenergie-aangelegenheden, (1960) 1964-1978
Nationaal Archief, Den Haag
Ministerie van Verkeer en Waterstaat: Bureau Coördinatie Kernenergie-aangelegenheden
VW / Coördinatie Kernenergie-aangelegenheden
1960-1978
merendeel 1964-1978
W28516
0.10 meter; 23 inventarisnummers.
Normale geschreven, getypte en gedrukte documenten, geen bijzondere handschriften.
Nationaal Archief, Den Haag
Ministerie van Verkeer en Waterstaat / Bureau Coördinatie Kernenergie-aangelegenheden
Het archief van het Bureau Coördinatie Kernenergieaangelegenheden bevat behalve stukken betreffende de organisatie van het BCK, o.a. stukken betreffende het ontwerp van de Kernenergiewet, advisering omtrent het transport van radioactief materiaal, en stukken betreffende onderzoek naar de mogelijkheid en wenselijkheid van realisatie van een Nederlands kernreactorschip.
Archiefvorming
Geschiedenis van de archiefvormer
Het Bureau Coördinatie Kernenergie-aangelegenheden ( B.C.K. ) werd ingesteld op 1 april 1964, met als taken:
het coördineren van de departementale behandeling van kernenergie-aangelegenheden welke de samenwerking vereisen of kunnen vereisen van meer dan een der andere ministeries ressorterende diensten of afdelingen.
het ervoor zorgdragen, dat alle brieven, documenten en publicaties ter kennisneming worden toegezonden aan alle diensten en afdelingen welke het aangaat of mede-aangaat.
het bijwonen van vergaderingen waarbij kernenergie-aangelegenheden worden behandeld.
Op 17 mei 1978 werd de instellingsbeschikking ingetrokken en er werd als taakopvolger een Departementale Commissie Energie-aangelegenheden (D.C.E) ingesteld.
Geschiedenis van het archiefbeheer
De verwerving van het archief
Overbrenging van een overheidsarchief
Inhoud en structuur van het archief
2.16
Selectie en vernietiging
Gezien de aard van de taken van het B.C.K. is het vernietigingspercentage 99%. De bewerking ging met behulp van de CAS Vernietigingslijst.
Aanwijzingen voor de gebruiker
Openbaarheidsbeperkingen
Volledig openbaar.
Materiële beperkingen
Aanvraaginstructie
Openbare archiefstukken kunnen online worden aangevraagd en gereserveerd. U kunt dit ook via de terminals in de studiezaal van het Nationaal Archief doen. Om te kunnen reserveren dient u de volgende stappen te volgen:
U maakt een profiel aan op www.gahetna.nl, en logt vervolgens in
Via de archiefinventaris (alleen de beschrijvingen met rode nummers) selecteert u het gewenste archiefstuk door op de knop 'Reserveren' te klikken
In het volgende scherm geeft u aan op welke dag u het archiefstuk wilt inzien
Indien u zich bevindt in de studiezaal en een tafelnummer heeft ontvangen kunt u dit nummer vermelden. Als u geen tafelnummer heeft kunt u tafelnummer 777 laten staan
Vervolgens bevestigt u uw reservering door deze te versturen.
Verwant materiaal
Beschikbaarheid van kopieën
Beschrijving van de series en archiefbestanddelen
- Stukken betreffende voorgeschiedenis, oprichting en opheffing van het Bureau Coördinatie Kernenergie-aangelegenheden, 1960-1978; 1; 1 omslag
- Maandverslagen van de werkzaamheden van het Bureau Coördinatie Kernenergie-aangelegenheden, 1964-1972; 2; 1 omslag
- Kwartaalverslagen van het Bureau Coördinatie Kernenergie-aangelegenheden., 1972-1975; 3; 1 omslag
- Stukken betreffende de advisering aan de minister omtrent het Ontwerp-Bijdragenbesluit Kernenergiewet, 1966-1968; 4; 1 omslag
- Stukken betreffende de advisering aan de minister omtrent de Ontwerp-Kernenergiewet, 1967-1971; 5; 1 omslag
- Stukken betreffende bezoeken van de "Otto Hahn" en andere nucleaire schepen aan Nederlandse havens, 1968-1978; 6; 1 omslag
- Commantaren voor de minister op de Bezinningsnota Kernenergie, 1974-1975; 7; 1 omslag
- Nota voor de minister betreffende de Ontwerp A.M.v.B. Besluit Registratie splijtstoffen en ertsen, 1967; 8; 1 stuk
- Nota voor de minister betreffende instemming met het Besluit Registratie radio-actieve stoffen en kosten keuringsdiensten Kernenergiewet, 1967; 9; 1 stuk
- Stukken betreffende standpuntbepaling inzake de aanwijzing van ambtenaren belast met toezicht op de Kernenergiewet., 1966-1968; 10; 1 omslag
- Stukken betreffende uiteenzetting van het advies van de Raad van State betreffende Ontwerpen van Wet tot goedkeuring en uitvoering van het OEES-verdrag, inzake wettelijke aansprakelijkheid kernenergie, 1963-1968; 11; 1 omslag
- Stukken betreffende het verlenen van medewerking totstandkoming van een Ontwerpbesluit Vervoer splijtstoffen, ertsen en radio-actieve stoffen, 1963-1968; 12; 1 omslag
- Stukken betreffende de instelling van de Ambtelijke Coördinatie Commissie Kernenergie, 1964-1967; 13; 1 omslag
- Stukken betreffende vergaderingen van de Commissie voor Atoomenergie, 1962-1963; 14; 1 omslag
- Stukken betreffende verlenen van medewerking aan een onderzoek over mogelijke verbetering in de interdepartementale taakverdeling en de coördinatie tussen de departementen., 1965-1970; 15; 1 omslag
- Stukken betreffende onderzoek naar de mogelijkheid en wenselijkheid van realisatie van een Nederlands kernreactorschip., 16
- Stukken betreffende de vorming van een alarmsysteem bij ongevallen in nucleaire inrichtingen, in het bijzonder het Reactor-Centrum te Petten, 1962-1966; 17; 1 omslag
- Stukken betreffende de advisering omtrent het transport van radioactief materiaal, 1962-1969; 18; 1 omslag
- Stukken betreffende de instelling en rapportage van de Coördinatiecommissie Radioactiviteitsmetingen in de biosfeer., 1962-1968; 19; 1 omslag
- Stukken betreffende de instructie van een Nederlandse Delegatie bij de Euratom voor de behandeling van wijzigingen van 5-jaren programma's voor Onderzoek en Investeringen., 1964-1971; 20; 1 omslag
- Stukken betreffende het verlenen van medewerking aan een verzoek van de minister van O.K.W. aan de Gezondheidsorganisatie T.N.O. en het bestuur van de Nederlandse Dierkundige Vereniging inzake het verrichten van een studie over de gevolgen van lozingen van nucleair afval in de Noordzee., 1962-1964; 21; 1 omslag
- Stukken betreffende ontstaan en werkzaamheden van de studiegroep Havenoutillage Reactorschepen., 1962-1963; 22; 1 omslag
- Stukken betreffende coördinatie van een standpuntbepaling over de plannen voor de bouw van atoomschepen in E.N.E.A.verband., 1960-1962; 23; 1 omslag